【裁判字號】    98,事聲,55
【裁判日期】    980612
【裁判案由】    聲明異議
【裁判全文】
臺灣板橋地方法院民事裁定              98年度事聲字第55號
異  議  人  華茂城企業有限公司
法定代理人  甲○○
上列異議人與相對人台北國際商業銀行股份有限公司、華南商業
銀行股份有限公司、乙○○間訴訟救助事件，對本院98年度司執
救第18號裁定提出異議，本院裁定如下：
    主  文
異議駁回。
異議費用由異議人負擔。
    理  由
一、按民事訴訟法第240條之4第1、2、3 項分別規定：「當事人
    對於司法事務官處理事件所為之終局處分，得於處分送達後
    十日之不變期間內，以書狀向司法事務官提出異議。」、「
    司法事務官認前項異議有理由時，應另為適當之處分；認異
    議為無理由者，應送請法院裁定之。」、「法院認第1項之
    異議為有理由時，應為適當之裁定；認異議為無理由者，應
    以裁定駁回之。」。查本件異議人就本院民事執行處司法事
    務官於98年1月10日以97年度執字第1112 67號執行事件裁定
    駁回其聲請強制執行之終局處分（依民事訴訟法第240條之2
    條第1項、第249條第1項、強制執行法第30條之1規定以「裁
    定」名稱為之），聲明不服提出異議，是本院自應依法就民
    事執行處司法事務官所為之裁定，審究異議人之異議有無理
    由，合先指明。
二、按當事人無資力支出訴訟費用者，依民事訴訟法第107 條規
    定，法院固應依聲請准予救助，惟此項請求救助之事由，依
    同法第109條第2項、第284 條之規定，應提出能即時調查之
    證據以釋明之。又依強制執行法第30條之1 規定，於強制執
    行程序準用上開民事訴訟法之規定。
三、本件異議人於執行法院聲請訴訟救助，原裁定意旨略以：本
    件異議人聲請救助，未據提出能即時調查之證據，以釋明其
    無資力支出強制執行費用之主張為真實，原裁定因而駁回異
    議人之聲請，於法尚無不合。
四、本件異議人就原裁定聲明不服，提出異議，惟其異議意旨略
    以：請求立即將原有資產廠房內部所有之動產物權全部完整
    回復原狀歸還有權人經營權，保證禁止國內外仿冒仿製盜用
    盜賣等侵權行為，所有訴訟費用執行費用回復原狀回復點交
    費用全部均由相對人負完全責任，所有稅賦等事項以及所有
    規費事項全部均由相對人負完全責任等語。惟查，異議人所
    提出上開異議理由，均核與異議人應釋明確有「無資力支出
    強制執行費用」之事實無涉，且異議人亦未提出任何證據以
    實其說。是異議人既未能釋明確有「無資力支出強制執行費
    用」之事實存在，即不合聲請訴訟救助之要件，則異議人之
    異議為無理由，應予駁回。
五、綜上所述，本院民事執行處司法事務官裁定駁回異議人就訴
    訟救助之聲請，經核認事用法，並無不合，異議人異議意旨
    猶執上揭實體爭執等情，指摘原裁定不當，求予廢棄，非有
    理由，應予駁回。
六、結論：本件聲明異議為無理由，爰依民事訴訟法第240條之4
    第3項後段、第95條、第78條，裁定如主文。
中    華    民    國    98    年    6     月    12    日
                  民事第三庭    法  官  邱靜琪
以上正本證明與原本無異
如不服本裁定應於送達後10日內向本院提出抗告狀，並應繳納抗
告費新台幣1,000元整。
中    華    民    國    98    年    6     月    12    日
                                書記官  鄭美莉


司法院資訊處製作；財團法人民間司法改革基金會備份。
